臺灣苗栗地方法院刑事判決
110年度侵訴緝字第1號
公  訴  人  臺灣苗栗地方檢察署檢察官
被      告  林飛驊



上列被告因妨害性自主案件，經檢察官提起公訴（108年度偵字
第6606號），本院判決如下：
    主  文
甲○○犯乘機猥褻罪，處有期徒刑壹年陸月。　　
　　犯罪事實
一、甲○○為計程車司機，於民國108年7月13日清晨5時許（起訴
    書誤為凌晨1、2時），駕駛車牌號碼000-00號營業用小客車
    ，行經桃園市○○區○○路000號之「I DO汽車旅館」前，經BH0
    00-A108060成年女子(真實姓名年籍詳卷，下稱A女)攔車搭
    乘，A女上車後坐在後座，要求司機甲○○將車開至苗栗縣○○
    市○○里0鄰○○00號「米南山妍汽車旅館」（下稱米南汽車旅
    館），而A女上車後先滑一下手機，後來即因疲憊精神不濟
    在後座沉睡，甲○○明知Ａ女處於沉睡不知抗拒之情況，認有
    機可乘，而基於乘機猥褻之犯意，於同日6時20分許，駕車
    先至苗栗縣苗栗市苗商球場停車場後，再下車走到車輛後座
    ，利用A女仍處於沉睡而不知抗拒情況下，鑽進後座內親吻A
    女嘴巴及胸部，以此方式對Ａ女為乘機猥褻行為1次得逞，A
    女被甲○○動作驚醒後，甲○○始罷手走回駕駛座開車，將A女
    載至米南汽車旅館。嗣A女因不堪受辱向警方報案，警方始
    循線查獲甲○○。
二、案經A女訴由苗栗縣警察局苗栗分局報告臺灣苗栗地方檢察
    署檢察官偵查起訴。
    理    由
壹、證據能力部分
一、被告以外之人於審判外之陳述，雖不符刑事訴訟法第159 條
    之1 至第159 條之4 之規定，而經當事人於審判程序同意作
    為證據，法院審酌該言詞陳述或書面陳述作成時之情況，認
    為適當者，亦得為證據；當事人、代理人或辯護人於法院調
    查證據時，知有第159 條第1 項不得為證據之情形，而未於
    言詞辯論終結前聲明異議者，視為有前項之同意，刑事訴訟
    法第159 條之5 定有明文。本案所引被告以外之人於審判外
    之陳述，經被告表示同意有證據能力（見本院卷第59頁），
    本院審酌該等陳述無證明力明顯過低之情事，且依製作時之
    情況，尚無違法不當之瑕疵，認為以之作為證據應屬適當，
    是得為證據。
二、本案所引非供述證據，無違反法定程序而取得之情形，依刑
    事訴訟法第158 條之4 反面規定，得為證據。
貳、認定犯罪事實所憑證據及其理由
    訊據被告甲○○固坦承有於108 年7月13日凌晨，駕駛車牌號
    碼000-00號營業用小客車，行經桃園市○○區○○路000號之「I
     DO汽車旅館」前，搭載A女前往苗栗縣苗栗市米南汽車旅館
    ，於同日6時20分許，在苗栗縣苗栗市苗商球場停車場下車
    到車輛後座，親吻A女嘴巴及胸部之行為，惟矢口否認有何
    乘機猥褻之犯行，辯稱：A女當時是清醒的，我沒有強迫對
    方，我坐進去後座，親她的時候，她眼睛還閉起來，之前A
    女就有同意用性交易抵車資云云。經查：
  ㈠被告被告甲○○有於前揭時、地，對A女乘機猥褻之行為，業據
    告訴人A女證述如下：
  ⑴告訴人A女於偵查中證述：我是108年7月12日晚上到桃園，我
    先生是在桃園IDO汽車旅館擔任放歌的工作，我那一天是我
    老公載我去桃園，在IDO約晚上9、10時許，我在IDO有喝酒
    ，但我離開IDO我人還是有意識的，當時我跟我老公吵架，
    我老公自己先開車走，當時應該是108年7月13日凌晨1、2點
    ，我老公走之後，我老公走的時間大約是凌晨3點，當時我
    就跟那一個開趴的壽星打了招呼，說我準備離開，但我也不
    知道壽星的真實姓名為何，我只有壽星的IG，我當時有在路
    邊先打電話給我老公，希望他回來載我，但是我老公電話只
    接了一通就沒有接了，然後我就在路邊玩手機，之後就隨便
    在路邊攔計程車上車，我記得我上計程車應該是清晨5、6點
    ，我有跟司機講我要到苗栗的米南汽車旅館。我上車後繼續
    玩手機，主要都是在滑臉書，後來我就滑到睡著，我當時應
    該沒有醉，但是就是很想睡覺，是那一種一睡就不太能起來
    的那一種想睡。我睡的過程中沒有感覺我自己有發生甚麼事
    ，但我一睜開眼，計程車司機就在我身上，我當時的平口上
    衣，好像有被移動，我的衣服是連身的褲裙，褲管有稍微被
    撩起來，當時計程車司機的動作，是雙手各放在我的頭左右
    邊，身體整個是罩住我，他看到我醒來，也有被嚇到，還企
    圖裝作沒事，我看車窗外，是在山上的路邊，但不是往米南
    汽車旅館的路，後來司機看我醒來，就跑回駕駛座，把車開
    到米南汽車旅館，途中我沒有跟司機講話，我因也被嚇到，
    也沒有用手機連絡其他人。到汽車旅館後我就直接回我住處
    的房間，司機就走了，我當時回到房間就立刻打電話給米南
    的櫃檯，要他幫我調司機進入米南的監視器跟車牌，我有發
    文在FB，後來我有接到蘋果日報的電話，他們好像要搶報這
    個新聞，但我覺得很不舒服，後來我就報警驗傷等語（見10
    8年度偵字第6606號偵卷【下稱6606號偵卷】第25頁至第26
    頁）。
　⑵告訴人A女於本院審理中證述：「（問：在108年7月13日凌晨
    1、2點那時候，你有搭乘現在在場的被告所開的722-J2號的
    計程車嗎？）有。」、「（問：你當時為什麼會去搭這台計
    程車？）我當時因為半夜叫不到U-ber，然後在路邊就攔了
    計程車。」、「（問：當時沒有其他的交通工具嗎？）沒有
    。」、「（問：所以你是直接路邊攔他的嗎？）對。」、「
    （問：這是你第一次搭乘他的計程車嗎？）對。」、「（問
    ：所以兩個人都不認識？）完全不認識。」、「（問：當天
    上車之後發生什麼事？）上車之後，我醒來之後發現他在我
    的身上，然後他開始撫摸我的胸部，我嚇壞了，我當時只想
    活命，我很害怕不知道他會對我怎樣，然後我趕快就很生氣
    的說你在幹嘛，然後我就趕快若無其事的，然後他就開到我
    要的地點，我就付他錢趕快離開。」、「（問：你當時是有
    睡著嗎？）因為我那天喝很醉，我有喝 酒。」、「（問：
    結果你上車之後就想睡覺就睡著了嗎？）對。」、「（問：
    你還記得你當時是跟他說你要去哪裡嗎？）我當時是跟他說
    我要回米南汽車旅館。」、「（問：
    為何你是要回旅館？）因為我那時候和我前夫在旅館住，我
    們的家裡在裝潢。」、「（問：然後你就睡著了，睡一睡醒
    來的時候發現他在你身上？）對。」、「（問：你當時是坐
    在車子的什麼位置？）正後面，後座的地方。」、「（問：
    你是躺著的還是坐著的？）變成躺著的，我不知道為什麼。
    」、「（問：你本來是坐著的，然後等你醒來的時候發現是
    躺著的？）對。」、「（問：車門是開著的還是關著的？）
    我忘記了，不知道。」、「（問：你只印象中當時你是躺在
    後座，然後他在你身上，就是他是覆在你身上面向你？）對
    。」、「（問：然後有感覺他在摸你的胸部？）對。」、「
    （問：結果你跟他說你在幹什麼之後？）他就跑到前面裝沒
    事，然後直接開走，就是把我載到米南汽車旅館（語帶哽咽
    ）。」、「（問：所以你跟他說你在幹什麼之後，他有開後
    座的門還是沒有開門？）這我不太記得了。」、「（問：當
    時你身上的衣服完整嗎？）有被掀開。」、「（問：是上衣
    還是下半身的衣服？）上衣。」、「（問：他摸你的胸部是
    伸進去裡面摸，還是在外面隔著衣服摸？）這我不知道，我
    醒來的時候有個人在摸我胸部，所以實情我不知道，被做了
    什麼事情我真的不知道（哭泣聲）。」、「（問：除了感覺
    到他摸你的胸部之外，還有感覺到什麼其他的事情嗎？）都
    不清楚了。」、「（問：他身上的衣服完整嗎？）我沒有注
    意到。」、「（問：你身上就是上衣被撩起來，你當天穿什
    麼衣服？）我不記得了，太久了，我不想記得。」、「（問
    ：你是穿裙子還是褲子？）忘記了（哭泣聲）。」、「（問
    ：你問他說你在幹什麼之後，他就立刻離開你的身體，然後
    跑到前座去繼續開車，你印象中他跑去開車那時候，你醒來
    以後，你們車子是停在什麼位置？）我不知道，我只知道旁
    邊都是樹林（哭泣）。」、「（問：你沒有印象？）嗯。」
    、「（問：你到了米南時是幾點？）不記得，太久了。」、
    「（問：一開始你從桃園要上被告駕駛的計程車的時候，你
    是一個人上車還是有其他人陪你一起上車？）當時有人陪我
    一起攔車，然後他看著我走，那時候就沒有想那麼多，覺得
    很安全，我不知道為什麼坐計程車第一次遇到這種事情，我
    搭那麼久了，我不知道（情緒稍激動，哭泣）。」、「（問
    ：所以是有人幫你攔車，但是只有你一個人上計程車，是這
    個意思嗎？）對。」、「（問：你上計程車之後是直接就在
    後座睡覺，還是說你有看一下手機或通話之類的？）我有看
    手機，我想讓自己清醒，因為我不想讓自己睡著。」、「（
    問：所以你在上計程車前，你就是喝了不少酒？）對。」、
    「（問：你在108年9月27日檢察官訊問你的時候，你有跟檢
    察官說「我一睜開眼睛計程車司機就在我身上」，這個意思
    是說計程車司機是整個壓在你身上，還是趴著，還是靠近你
    在你的上方這樣？）他就是整個已經騎在我身上，要怎麼講
    ，好像比較重。」、「（問：他的身體有壓在你身上了？）
    有。」、「（問：你當時也有回答檢察官說「我當時的平口
    上衣好像有被移動」，這個移動是什麼意思？）移動就是被
    掀起來。」、「（問：是整個都被掀起來，還是有一小部分
    被掀起來？）整個被掀起來。」、「（問：然後你又回答檢
    察官說「我的衣服是連身的褲裙，褲管有稍微被撩起來」，
    你那時候穿的連身褲裙的褲管是到你腳跟那裡嗎？稍微被撩
    起來是撩到你下半身的哪個部位？）我記得是在大腿那邊，
    可是我不確定，我現在記不太起來了。」、「（問：你那時
    候有穿內褲？）有。」、「（問：內褲有沒有被拉下來？）
    不記得了。」、「（問：那時候你看到被告的動作，你跟檢
    察官說是「雙手各放在你的頭的左右邊」？）嗯。」、「（
    問：
    所以你最後看到的情形是這樣？）對。」、「（問：你跟被
    告以前不認識，所以你跟他也沒有仇恨過節或金錢糾紛？）
    不認識。」、「（問：被告以前都說你有同意他做這些動作
    ，你有什麼意見？）我完全不認識他，他也沒有跟我講這種
    事情，他在講什麼啊。」、「（問：有說要抵車資這回事嗎
    ？）完全沒有。」、「（問：所以是被告誣衊你？）非常的
    恥辱我吧。」等語明確（見本院卷第93頁至第100頁）。
　⑶勾稽告訴人A女於偵查及本院審理時之證述，關於被告甲○○對
    其乘機猥褻行為之證詞內容大致相符，無重大歧異，亦未違
    反一般經驗法則，若非親身經歷，實難為如此一致之證述。
    再者，告訴人A女與被告甲○○素昧平生，案發前係第一次坐
    上被告甲○○所駕駛之計程車，彼此間無任何仇隙，告訴人A
    女對被告甲○○並無心生怨懟而蓄意誣陷之動機，倘被告甲○○
    無本案乘機猥褻犯行，告訴人A女何必甘冒玷汙自身名節之
    不利益，是衡情其應無故為虛偽不實陳述之可能，當無設詞
    誣陷之必要，況被告甲○○亦不否認有到後座碰觸及親吻告訴
    人A女嘴巴、胸部，有將A女的連身褲裙撩起來之事實（見第
    6606號偵卷第118頁），堪認告訴人A女證述有遭被告甲○○侵
    害其身體，應可採信。
  ㈡至被告甲○○辯稱是A女提議要以性交易方式抵車資云云乙節，
    然被告甲○○於偵查時向檢察官供稱：伊開車載告訴人A女到
    苗栗汽車旅館，A女有拿1,600元車資給伊等語（見第6606號
    偵卷第118頁），告訴人A女既有付給被告甲○○車資，何以又
    會同意一位陌生男子對其侵犯身體，凡此被告甲○○前後供詞
    互相矛盾，且無法自圓其說，故其上開辯稱應為卸責之飾詞
    ，難以採信。
　㈢此外復有①被告甲○○所駕駛之車牌號碼000-00號營業用小客車
    行車經過之時間、地點對照表及照片、②車輛詳細資料報表
    、③苗栗縣苗栗市苗商球場照片4張、米南汽車旅館監視器錄
    影截圖（見第6606號偵卷第41頁至第55頁、第61頁至第71頁
    ）在卷足資佐證。是被告甲○○前開辯解，應為事後卸責之詞
    ，委不足採，本件事證明確，被告甲○○上開犯行，洵堪認定
    ，應予依法論科。　　
參、論罪科刑
一、核被告甲○○所為，係犯刑法第225條第2項之乘機猥褻罪。
二、爰以行為人之責任為基礎，審酌被告甲○○身為計程車司機，
    為逞其一己性慾之滿足，竟利用乘客A女沉睡意識不清之際
    ，對A女為乘機猥褻之犯行，侵害A女性自主決定權，使其承
    受難以抹滅之傷害，影響身心健康與人格發展，並對社會治
    安已生危害，實不可取，尤其係利用交通工具隨機，將使國
    內婦女同胞搭乘計程車時人人自危，犯罪情節較重，兼衡犯
    罪之動機、目的、手段、情節，及犯後否認之態度，暨自承
    高職畢業之智識程度，曾從事計程車司機工作，家裡有父母
    、胞兄、大嫂及2名外甥女，無人需其扶養照顧之生活狀況
    等一切情狀，量處如主文所示之刑，以示懲儆。
據上論斷，應依刑事訴訟法第299 條第1 項前段，刑法第225條
第2項，判決如主文。
本案經檢察官林宜賢提起公訴，檢察官黃振倫、吳宛真到庭執行
職務。
中　　華　　民　　國　 110　　年　　11　　月　　24　　日
                  刑事第一庭  審判長  法  官  陳茂榮
                                      法  官  許蓓雯
                                      法  官  柳章峰
以上正本證明與原本無異。　　　　　　　　　　　　　　　　如不服本判決應於收受判決後20日內向本院提出上訴書狀，並應敘述具體理由。其未敘述上訴理由者，應於上訴期間屆滿後20日內向本院補提理由書(均須按他造當事人之人數附繕本)「切勿逕送上級法院」。告訴人或被害人如對本判決不服者，應具備理由請求檢察官上訴，其上訴期間之計算係以檢察官收受判決正本之日期為準。　　　　　　　　　　　　　　　　　　　　　　
          　　　　　　　　　　　　　　書記官　王祥鑫
中　　華　　民　　國　　110 　年　　11　　月　　24　　日
附錄本件論罪科刑法條全文：
中華民國刑法第225條（乘機性交猥褻罪）
對於男女利用其精神、身體障礙、心智缺陷或其他相類之情形，
不能或不知抗拒而為性交者，處3年以上10年以下有期徒刑。
對於男女利用其精神、身體障礙、心智缺陷或其他相類之情形，
不能或不知抗拒而為猥褻之行為者，處6月以上5年以下有期徒刑
。
第1項之未遂犯罰之。